臺灣高等法院臺南分院刑事判決
110年度上訴字第310號
上  訴  人  
即  被  告  沈柏村


法扶律師    林瑞成律師
上列上訴人因違反毒品危害防制條例等案件，不服臺灣臺南地方
法院109年度訴字第1289號中華民國109年12月30日第一審判決（
起訴案號：臺灣臺南地方檢察署109年度偵字第7522、8898、132
17號），提起上訴，本院判決如下：
    主  文
原判決關於附表一編號14至17部分、附表二所處罪刑、暨定應執
行刑部分，均撤銷。
上開撤銷部分，各處如附表一編號14至17 、附表二罪刑欄所示
之罪刑。
其他上訴駁回（附表一編號1至13、18至20部分、附表二沒收部
分、附表三部分）。
前開撤銷部分所處有期徒刑，應執行有期徒刑壹年貳月；前開上
訴駁回部分所處有期徒刑，應執行有期徒刑玖年。
    犯罪事實
一、甲基安非他命同時為經公告之第二級毒品及禁藥，沈柏村竟
    持附表四編號7所示之行動電話機具(門號0000000000號）供
    販賣及轉讓聯絡之用，分別起意：
(一)基於販賣第二級毒品甲基安非他命以營利之犯意，以電話聯
    絡後，於附表一編號1至13及18至20所示時間、地點，以各
    該編號所示金額，販賣交付各該編號所示數量之甲基安非他
    命予楊豐澄13次（編號1至13）、林秉璁2次（編號18、19）
    、陳雅惠（編號20）1次。
(二)基於轉讓禁藥甲基安非他命之犯意，以電話聯絡合資購買，
    於附表一編號14至17所示之時間、地點，確認收到巫政賢以
    將合資出資額匯付至帳戶後，交付合資購得之甲基安非他命
    ，轉讓前開附表編號之禁藥甲基安非他命予巫政賢，共4次
    （附表一編號14至17）。
(三)基於轉讓禁藥甲基安非他命之犯意，與翁國豪於附表二所示
    之時間、地點聊天時，無償轉讓該前開附表二之禁藥甲基安
    非他命予翁國豪1次。
(四)基於販賣第二級毒品甲基安非他命以營利之犯意，與林秉璁
    電話中磋商價量，並約定於附表三所示時間、地點，以附表
    三所示金額交易，著手販賣附表三所示數量之甲基安非他命
    予林秉璁，因遭警於當日即民國109年4月15日22時34分許，
    持臺灣臺南地方檢察署所核發之拘票，在臺南市○區○○路000
    號前拘獲而未遂。
二、經警於上開時、地拘提時，進行附帶搜索，而於沈柏村身上
    及當時正駕駛並搭載林秉璁之車牌號碼000-0000號自用小客
    車，共扣得附表四編號3所示供販賣而持有之甲基安非他命1
    包（同時扣案之編號1至2、4至6甲基安非他命共5包，均另
    案宣告沒收銷燬）、編號7所示供前開販賣及轉讓所用之行
    動電話機具(含門號SIM卡）、編號9所示供販賣所用夾鏈袋5
    包。另經警於同年4月16日上午9時6分許，持搜索票至其臺
    南市○○區○○路000巷00弄00號住處執行搜索，扣得附表四編
    號8所示供販賣交付所用（未遂部分未使用)之電子磅秤1臺
    。
    理  由
壹、程序部分
    本判決引為判斷基礎之傳聞供述證據，經當事人及辯護人同
    意作為證據使用（本院卷第157頁），本院於審理時逐一提
    示並告以要旨，本院審酌該等證據作成時情況，並無違法或
    不當取證，亦無顯不可信或證明力過低，而均認為適當，依
    刑事訴訟法第159條之5規定，具證據能力。
貳、實體部分
一、上開犯罪事實，業據被告沈柏村於偵查及審判中自白在卷（
    偵一卷第7至18頁、原審卷第199至208頁、本院卷第162頁）
    ，且查：
(一)犯罪事實一(一)即【附表一編號1至13、18至20部分】，其
    中編號1至13部分，另經證人楊豐澄偵查中證述（偵一卷第3
    77至385頁），及被告與楊豐澄約定購毒及匯款之LINE資料
    （警三卷第209至211頁）、楊豐澄經採尿送驗呈安非他命陽
    性反應之臺南市政府衛生局109年5月7日檢驗結果報告、法
    務部法醫研究所109年5月7日毒物化學鑑定書（警三卷第229
    、231頁）；其中編號18至19部分，另經證人林秉璁偵查中
    結證（偵一卷第139至143頁），及被告與林秉璁約定購毒之
    LINE資料（警三卷第325至327頁）、林秉璁經採尿送驗呈安
    非他命陽性反應之臺南市政府衛生局109年5月1日檢驗結果
    報告（警三卷第335頁）；其中編號20部分，另經證人陳雅
    惠偵查中結證（他二卷第45至53頁）、及陳雅惠與被告之LI
    NE對話紀錄截圖（警二卷第65頁至67頁）、被告寄送甲基安
    非他命包裹予陳雅惠時之錄影截圖畫面（警二卷第11頁、第
    59至65頁）等在卷；販賣價金之收取，並有。
(二)犯罪事實(一)二即【附表一編號14至17部分】，另經證人巫
    政賢於偵查及本院結證明確（偵一卷第321至328、331至332
    頁、本院卷第252至253頁），復有巫政賢經採尿送驗呈安非
    他命陽性反應之臺南市政府衛生局109年5月1日檢驗結果報
    告（警三卷第307頁）、被告凱基商業銀行之帳戶資料及交
    易明細（警三卷第27至35頁）等資料附卷可證。
(三)犯罪事實一(三)即【附表二部分】，核與證人翁國豪於警詢
    及偵查中證述情節相符（偵一卷第151至156、211至214頁）
    ，並有翁國豪尿液呈甲基安非他命、安非他命陽性反應之臺
    南市政府衛生局109年5月1日檢驗結果報告（警三卷第385頁
    ）在卷。
(四)犯罪事實一(四)部分即【附表三部分】，核與證人林秉璁於
    警詢及偵查中證述情節相符（警三卷第320頁、偵一卷第140
    、142頁）；另購毒者林秉璁尿液呈甲基安非他命、安非他
    命陽性反應之臺南市政府衛生局109年5月1日檢驗結果報告
    （警三卷第335頁），足佐確有購毒施用之需求；現場扣得
    販賣之附表四編號3之毒品，經送鑑結果確係甲基安非他命
    ，有附表四該編號鑑定書可佐。
(五)前開販賣既遂部分，另有附表四編號7、8、9所示之物扣案
    可證（販賣未遂部分僅有編號7、9）；此外，被告附表一、
    三部分販賣之利潤，另經被告自白稱：「（你的利潤究竟在
    哪裡？..）原本都是3.8的，我秤3.75」、「（你自己先抽0
    .05公克起來，是否如此？）有抽少量藥起來自己施用」（
    原卷第204、205頁），足見被告出於營利而販賣甚明。綜上
    ，被告之自白確與事實相符，要屬無疑；本案事證明確，被
    告犯行，即堪認定，應依法論科。
二、論罪科刑
(一)犯罪事實一(一)部分                                 
  ⒈被告行為後，毒品危害防制條例第4 條第1 、2 項、第17條
    第2項規定於109 年7 月15日修正生效施行；修正後同條例
    第4 條第2項將法定刑自「無期徒刑或七年以上有期徒刑，
    得併科新臺幣一千萬元以下罰金」，提高為「無期徒刑或十
    年以上有期徒刑、得併科新臺幣一千五百萬元以下罰金」，
    經比較新舊法之結果，修正前規定較有利於被告，依刑法第
    2 條第1 項前段規定，應適用修正前毒品危害防制條例第4 
    條第1 、2 項規定。至於該次修法雖就同條例第17條第2項
    增加歷次審理均須自白之限制，然本個案偵查及歷審均有自
    白，該修法於個案並無不利之變更，非屬法律變更，應逕行
    適用現行法。　
　⒉被告此部分16次犯行，均係犯修正前毒品危害防制條例第4條
    第2項的販賣第二級毒品罪。被告於各次販賣前持有甲基安
    非他命的低度行為，皆為各該次販賣之高度行為所吸收，均
    不另論罪。           
(二)犯罪事實一(二)、(三)部分
  ⒈甲基安非他命係毒品危害防制條例第2條第2項第2款之第二級
    毒品，亦經行政院衛生福利部明令公告列入禁藥，為藥事法
    第22條第1項第1款所規定之禁藥；藥事法第83條第1項轉讓
    禁藥罪之法定本刑較毒品危害防制條例第8條第2項轉讓第二
    級毒品罪之法定本刑為重；且無證據證明有毒品危害防制條
    例第8條第6項之轉讓第二級毒品達法定加重數量標準以上（
    即淨重達10公克以上)，另受轉讓人該時為成年人，亦無毒
    品危害防制條例第9條第1項加重情形，本於重法優於輕法之
    法規競合法理，應優先適用藥事法第83條第1項規定論處。
  ⒉核被告此部分所為，各係犯藥事法第83條第1項轉讓禁藥罪。
    被告轉禁藥前持有禁藥之低度行為，藥事法並未處罰，不予
    論罪。
(三)犯罪事實一(四)部分
    核被告此部分所為，係犯修正前毒品危害防制條例第4條第6
    項、第2項之販賣第二級毒品未遂罪。
(四)被告所犯上開犯罪事實一(一)至(四)共22次犯行，時間、地
    點不同，行為互異，顯係各別起意應予分論併罰
(五)刑之減輕
　⒈犯罪事實一(四)部分，被告著手於犯罪之實行，未生犯罪之
    結果，為未遂犯，依刑法第25條規定減輕其刑。
　⒉犯罪事實一(二)、(三)轉讓同屬禁藥之第二級毒品甲基安非
    他命，雖擇法定刑較重之藥事法第83條第1 項轉讓禁藥罪論
    處，被告就犯罪事實一(三)偵審自白，業如前述；另犯罪事
    實一(二)雖於偵審中自白販賣而非轉讓罪名，然對客觀之事
    實於偵、審中均坦認，僅係因檢察官及法官均係訊問是否就
    販賣罪認罪，而為認罪之回答，就轉讓禁藥罪未予自白之機
    會，被告於自白轉讓，應寬認為偵審中均已自白；應適用毒
    品條例第17條第2 項規定減輕其刑（最高法院大法庭於110 
    年8 月18日109 年度台上大字第4243號裁定參照）。
　⒊犯罪事實一(一)、(四)部分：被告於檢察官偵訊及審理時，
    已就次各次販賣既遂及販賣未遂犯行自白犯罪，爰均依毒品
    危害防制條例第17條第2項規定，減輕其刑；犯罪事實一(四
    )販賣未遂部分並遞減之。
  ⒋被告主張其供出毒品來源連亭鈺，請求依毒品危害防制條例
    第17條第1項規定減輕其刑云云，惟迄本院審理中，經本院
    向偵查機關函查，均尚未查獲上游，有臺灣臺南地方檢察署
    109年12月7日南檢文安109偵7522字第1099080751號函暨檢
    附玉井分局函文（原審卷第143至152頁）、臺南市政府警察
    局玉井分局110年3月19日南市警井偵字第1100154048號函暨
    檢附連亭鈺警詢筆錄（本院卷第111至119頁）、110年3月30
    日南市警井偵字第1100170967號函（本院卷第123頁）、澎
    湖縣政府警察局110年3月26日澎警刑字第1100005803號函（
    本院卷第121頁）在卷可查，與規定不合，自難依該規定減
    輕其刑。
三、沒收
(一)被告於附表一編號1至13、18至20部分共16次之販賣毒品所
    得，為犯罪所得，於附表一各編號所示之犯行中分別宣告沒
    收。並於一部或全部不能沒收時，追徵其價額。
(二)扣案如附表四編號7所示之IPHONE廠牌行動電話1支(含門號0
    000000000號SIM卡1枚)、扣案附表四編號9之夾鏈袋5包，係
    被告所有，用以供本件販賣毒品及轉讓禁藥所用，同經其自
    承在卷(原審卷第196頁），係其供犯罪所用之物，販賣及轉
    讓部分，各依毒品危害防制條例第19條第1項、刑法第38條
    第2項前段規定，於各犯行主文項下宣告沒收。
(三)扣案附表四編號8電子磅秤1台，其於審理供承「我是用扣案
    車上那一台磅秤來秤20次販賣毒品之重量。…至於販賣那一
    次，我沒有用到那台磅秤」（原審卷第206頁），故電子磅
    秤1台顯係供被告販賣毒品既遂所用之物（不含未遂部分）
    ，上開物品，均應依毒品危害防制條例第19條第1項之規定
    宣告沒收。
(四)扣案如附表四編號3之甲基安非他命1包，係被告用以於附表
    三販賣與林秉璁而未遂之物，業經其於偵查中自承：「（扣
    得的安非他命6包的用途？)有一包1.79公克的安非他命是我
    要賣給林秉璁的，其他5包是我自己該次施用所剩的」（偵
    一卷第7頁），該包毒品顯係本件附表三販賣之毒品；盛裝
    上開毒品包裝袋，無法完全析離，為毒品之一部分，一併沒
    收。
(五)至於附表四編號1、2、4至6之甲基安非他命5包，業經原審
    法院109年度簡字第2144號判決宣告沒收銷燬，有該判決可
    按（偵一卷第439頁至第441頁），不為沒收諭知。
參、上訴審判斷
一、撤銷改判（原判決關於附表一編號14至17部分、附表二所處
    罪刑、暨定應執行刑部分）
(一)原判決認被告犯行明確，而予論罪科刑，固非無見。惟查：
    ⒈原判決關於附表一編號14至17部分，證人巫政賢於歷次偵
    查及本院審理均證述係合資購買，應論處轉讓罪刑及依刑法
    規定宣告沒收；原判決以被告之自白為據，未核對證人之證
    詞，誤認定為販賣，論處毒品危害防制條例罪刑及沒收，自
    有違誤；⒉被告上訴後，對於轉讓同屬第二級毒品及禁藥甲
    基安非他命，最高法院大法庭於110 年8 月18日109 年度台
    上大字第4243號裁定，應適用毒品條例第17條第2 項規定減
    輕其刑，為目前司法實務一致見解，原審未及適用，自有未
    合；被告執此上訴，為有理由，就此部分應予撤銷改判。定
    應執行刑部分，亦失所附麗，併撤銷之。
(二)爰審酌被告多次施用毒品經判罪執行之前科素行，有其前案
    紀錄表可參；猶迭轉讓禁藥，戕害他人健康，危害社會。惟
    念被告犯後尚自白犯行，供出上游雖未能查獲，然仍見其悛
    悔之心，並兼衡被告自述之教育程度、工作、收入、家庭扶
    養狀況等一切情狀，分別量處如主文第二項所示之刑。
二、上訴駁回（附表一編號1至13、18至20部分、附表二沒收部
    分、附表三部分）
 (一)原審以被告此部分犯行明確，適用前開規定，各論以前開
     各附表之罪刑及沒收；復審酌被告多次施用毒品經判罪執
     行之前科素行，猶迭次販賣、轉讓甲基安非他命，戕害他
     人健康，危害社會。惟念被告犯後尚自白犯行，供出上游
     雖未能查獲，然仍見其悛悔之心，並兼衡被告自述之教育
     程度、工作、收入、家庭扶養情狀，量處及諭知附表一編
     號1至13、18至20及附表三部分所示之罪刑、附表二所示之
     沒收，併敘明所罪所得、所用之物沒收等旨；揆其認事用
     法無誤，依法量刑、宣告沒收，亦屬妥適。
(二)被告上訴意旨要以應依毒品危害防制條例第17條第1項減刑
     云云，惟經本院調查迄未查獲所供毒品來源之上游，不克
     依法減刑；另附表二轉讓所用之物沒收部分，被告上訴未
     敘明理由，經查其該認事用法並無違誤，前開上訴指摘原
     判決不當，為無理由，應予駁回。
三、前開撤銷部分所處有期徒刑（附表一編號14至17部分、附表
    二所處罪刑，得易服社會勞動），及上訴駁回部分所處有期
    徒刑(即附表一編號1至13、18至20及附表三等販賣罪刑），
    各審酌前開各罪規範目的、法定刑度、整體犯罪非難評價、
    各行為彼此間並非偶發性、與其前案紀錄關聯性、販賣及轉
    讓各行為所侵害法益之加重效應、前開撤銷部分之罪數（5
    罪）、上訴駁回部分罪數（17罪）所反映之被告人格特性與
    犯罪傾向等，各定其應執行刑如主文第四項所示。
據上論斷，依刑事訴訟法第369條第1項前段、第368條、第364條
、第299條第1項前段，判決如主文。
本案經檢察官吳惠娟提起公訴，檢察官陳昱旗到庭執行職務。
中　　華　　民　　國　　110 　年　　11　　月　　15　　日
                    刑事第五庭  審判長法  官  蔡廷宜
                                      法  官  蔡川富
                                      法  官  翁世容
以上正本證明與原本無異。
如不服本判決應於收受送達後20日內向本院提出上訴書狀，其未
敘述上訴理由者，並得於提起上訴後20日內向本院補提理由書（
均須按他造當事人之人數附繕本）「切勿逕送上級法院」。
　　　　　　　　　　　　　　　　　　　書記官  歐貞妙  
中　　華　　民　　國　　110 　年　　11　　月　　15　　日
附錄論罪科刑法條
修正前毒品危害防制條例第4條第2項、第6項
製造、運輸、販賣第一級毒品者，處死刑或無期徒刑；處無期徒
刑者，得併科新臺幣二千萬元以下罰金。
製造、運輸、販賣第二級毒品者，處無期徒刑或七年以上有期徒
刑，得併科新臺幣一千萬元以下罰金。
製造、運輸、販賣第三級毒品者，處七年以上有期徒刑，得併科
新臺幣七百萬元以下罰金。
製造、運輸、販賣第四級毒品者，處五年以上十二年以下有期徒
刑，得併科新臺幣三百萬元以下罰金。
製造、運輸、販賣專供製造或施用毒品之器具者，處一年以上七
年以下有期徒刑，得併科新臺幣一百萬元以下罰金。
前五項之未遂犯罰之。

藥事法第83條第1項
明知為偽藥或禁藥，而販賣、供應、調劑、運送、寄藏、牙保、
轉讓或意圖販賣而陳列者，處7年以下有期徒刑，得併科新臺幣5
千萬元以下罰金。
犯前項之罪，因而致人於死者，處7年以上有期徒刑，得併科新
臺幣1億元以下罰金；致重傷者，處3年以上12年以下有期徒刑，
得併科新臺幣7千5百萬元以下罰金。
因過失犯第1項之罪者，處2年以下有期徒刑、拘役或科新臺幣5
百萬元以下罰金。
第1項之未遂犯罰之。

附表一（即犯罪事實一(一)、(二)部分）：
編號 交易 對象 交易時間 交易地點 交易毒品 種類/數量 交易金額/新臺幣    罪刑及沒收 1 楊豐澄 108年9月7日17時 臺南市○○區○○路000○0號(全家超商○○店)門口 甲基安非他命 1.8公克 3,000元 沈柏村販賣第二級毒品，處有期徒刑參年捌月。附表四編號7、8、9所示之物均沒收、未扣案之犯罪所得新臺幣參仟元沒收，於全部或一部不能沒收時，追徵其價額。 2 楊豐澄 108年9月9日17時許 臺南市○○區○○路000○0號(全家超商○○店)門口 甲基安非他命 3.75公克 4,000元 沈柏村販賣第二級毒品，處有期徒刑參年捌月。附表四編號7、8、9所示之物均沒收、未扣案之犯罪所得新臺幣肆仟元沒收，於全部或一部不能沒收時，追徵其價額。 3 楊豐澄 108年10月1日17時許 臺南市○○區○○路000○0號(全家超商○○店)門口 甲基安非他命 3.75公克 4,500元 沈柏村販賣第二級毒品，處有期徒刑參年玖月。附表四編號7、8、9所示之物均沒收、未扣案之犯罪所得新臺幣肆仟伍佰元沒收，於全部或一部不能沒收時，追徵其價額。 4 楊豐澄 108年10月4日17時許 臺南市○○區○○路000○0號(全家超商○○店)門口 甲基安非他命 3.75公克 5,000元 沈柏村販賣第二級毒品，處有期徒刑參年玖月。附表四編號7、8、9所示之物均沒收、未扣案之犯罪所得新臺幣伍仟元沒收，於全部或一部不能沒收時，追徵其價額。 5 楊豐澄 108年10月30日17時許 臺南市○○區○○路000○0號(全家超商○○店)門口 甲基安非他命 3.75公克 5,000元 沈柏村販賣第二級毒品，處有期徒刑參年玖月。附表四編號7、8、9所示之物均沒收、未扣案之犯罪所得新臺幣伍仟元沒收，於全部或一部不能沒收時，追徵其價額。  6 楊豐澄 108年11月3日17時許 臺南市○○區○○路000○0號(全家超商○○店)門口 甲基安非他命 1.8公克 3,000元 沈柏村販賣第二級毒品，處有期徒刑參年捌月。附表四編號7、8、9所示之物均沒收、未扣案之犯罪所得新臺幣參仟元沒收，於全部或一部不能沒收時，追徵其價額。 7 楊豐澄 108年11月25日17時許 臺南市○○區○○路000○0號(全家超商○○店)門口 甲基安非他命 1.8公克 3,000元 沈柏村販賣第二級毒品，處有期徒刑參年捌月。附表四編號7、8、9所示之物均沒收、未扣案之犯罪所得新臺幣參仟元沒收，於全部或一部不能沒收時，追徵其價額。 8 楊豐澄 108年12月6日17時許 臺南市○○區○○路000○0號(全家超商○○店)門口 甲基安非他命 1.8公克 3,000元 沈柏村販賣第二級毒品，處有期徒刑參年捌月。附表四編號7、8、9所示之物均沒收、未扣案之犯罪所得新臺幣參仟元沒收，於全部或一部不能沒收時，追徵其價額。 9 楊豐澄 109年1月2日17時許 臺南市仁德區○○○○汽車旅館 甲基安非他命 3.75公克 5,000元 沈柏村販賣第二級毒品，處有期徒刑參年玖月。附表四編號7、8、9所示之物均沒收、未扣案之犯罪所得新臺幣伍仟元沒收，於全部或一部不能沒收時，追徵其價額。 10 楊豐澄 109年3月6日凌晨1時30分許 高雄市○○區統一便利商店○○門市門口 甲基安非他命 1.8公克 3,000元 沈柏村販賣第二級毒品，處有期徒刑參年捌月。附表四編號7、8、9所示之物均沒收、未扣案之犯罪所得新臺幣參仟元沒收，於全部或一部不能沒收時，追徵其價額。 11 楊豐澄 109年3月17日23時許 臺南市仁德區交流道下○○○後面 甲基安非他命 3.75公克 5,000元 沈柏村販賣第二級毒品，處有期徒刑參年玖月。附表四編號7、8、9所示之物均沒收、未扣案之犯罪所得新臺幣伍仟元沒收，於全部或一部不能沒收時，追徵其價額。 12 楊豐澄 109年4月13日18時許 臺南市仁德區交流道下○○○後面 甲基安非他命 3.75公克 6,000元 沈柏村販賣第二級毒品，處有期徒刑參年玖月。附表四編號7、8、9所示之物均沒收、未扣案之犯罪所得新臺幣陸仟元沒收，於全部或一部不能沒收時，追徵其價額。 13 楊豐澄 109年4月15日上午6時20分許 臺南市○區○○○○○○○000號房 甲基安非他命 1.8公克 3,000元 沈柏村販賣第二級毒品，處有期徒刑參年捌月。附表四編號7、8、9所示之物均沒收、未扣案之犯罪所得新臺幣參仟元沒收，於全部或一部不能沒收時，追徵其價額。 14 巫政賢 108年12月5日某時 臺南市○○區○○○街00巷00號0樓之0住處樓下 甲基安非他命 共7.6公克  沈柏村轉讓禁藥，處有期徒刑陸月。附表四編號7、9所示之物均沒收。 15 巫政賢 108年12月19日 某時 臺南市○○區○○○街00巷00號0樓之0住處樓下 甲基安非他命 3.75公克  沈柏村轉讓禁藥，處有期徒刑陸月。附表四編號7、9所示之物均沒收。 16 巫政賢 109年1月10日某時 臺南市○○區○○○街00巷00號0樓之0住處樓下 甲基安非他命 1.8公克  沈柏村轉讓禁藥，處有期徒刑陸月。附表四編號7、9所示之物均沒收。 17 巫政賢 109年1月13日某時 臺南市○○區○○○街00巷00號0樓之0住處樓下 甲基安非他命 重量不詳  沈柏村轉讓禁藥，處有期徒刑陸月。附表四編號7、9所示之物均沒收。 18 林秉璁 109年3月25日22時36分許 臺南市東區○○路○○百貨對面 甲基安非他命 1.8公克 3,000元 沈柏村販賣第二級毒品，處有期徒刑參年捌月。附表四編號7、8、9所示之物均沒收、未扣案之犯罪所得新臺幣參仟元沒收，於全部或一部不能沒收時，追徵其價額。 19 林秉璁 109年4月4日14時49分許 臺南市○區○○路00號 甲基安非他命 1.8公克 3,000元 沈柏村販賣第二級毒品，處有期徒刑參年捌月。附表四編號7、8、9所示之物均沒收、未扣案之犯罪所得新臺幣參仟元沒收，於全部或一部不能沒收時，追徵其價額。 20 陳雅惠 108（起訴書誤為109）年11月2日14時30分許 澎湖縣○○市○○醫院 甲基安非他命 1.7公克 2,000元 沈柏村販賣第二級毒品，處有期徒刑參年柒月。附表四編號7、8、9所示之物均沒收、未扣案之犯罪所得新臺幣貳仟元沒收，於全部或一部不能沒收時，追徵其價額。 


附表二（犯罪事實一(三)部分）
編號 轉讓 對象 時間 地點 禁藥種類/數量    罪刑及沒收 1 翁國豪 109年4月14日14時許 臺南市○區○○路○段000號○○汽車旅館 甲基安非他命、重量不詳  沈柏村犯轉讓禁藥罪，處有期徒刑陸月，如附表四編號7、9所示之物均沒收。 


附表三（犯罪事實一(四)部分）
編號 交易 對象 交易時間 交易地點 交易毒品種類/數量 交易金額（新臺幣）   罪刑及沒收 1 林秉璁 109年4月15日22時許 臺南市○區○○路000號 附表四編號3所示甲基安非他命1包 3,000元 沈柏村販賣第二級毒品未遂，處有期徒刑貳年。附表四編號7、9所示之物均沒收。附表四編號3所示之物沒收銷燬之。 


附表四
編號 名稱 單位 數量 備                     註   1 甲基安非他命 1包 驗前淨重3.564公克，驗餘淨重3.551公克 高雄市立○○醫院109年5月29日高市○醫驗字第00000號檢驗鑑定書   2 甲基安非他命 1包 驗前淨重1.553公克，驗餘淨重1.543公克 同上一欄   3 甲基安非他命 1包 驗前淨重1.594公克，驗餘淨重1.535公克 同上一欄   4 甲基安非他命 1包  驗前淨重0.626公克，驗餘淨重0.612公克 同上一欄   5 甲基安非他命 1包 驗前淨重0.885公克，驗餘淨重0.873公克 同上一欄   6 甲基安非他命 1包 驗前淨重0.720公克，驗餘淨重0.71公克 同上一欄   7 沈柏村持用門號0000000000號IPHONE7白色行動電話（含SIM卡1枚） 1支  供本件販賣及轉讓犯行聯絡用   8 電子磅秤 1台  附表一分裝販賣毒品用   9 夾鏈袋 5包  附表一及附表三分裝販賣毒品用